【裁判字號】    97,交聲,252
【裁判日期】    980218
【裁判案由】    違反道路交通管理處罰條例聲明異議
【裁判全文】
臺灣雲林地方法院交通事件裁定        97年度交聲字第252號
移送機關即
原處分機關  交通部公路總局嘉義區監理所雲林監理站
異  議  人
即受處分人  甲○○
上列異議人即受處分人因違反道路交通管理處罰條例案件，對於
交通部公路總局嘉義區監理所雲林監理站民國97年12月4 日所為
之裁決處分（原處分案號：雲監裁字第裁72-C00000000號），聲
明異議，本院裁定如下：
    主  文
異議駁回。
    理  由
一、原處分意旨略以：異議人於民國97年8 月11日20時40分許，
    駕駛車牌號碼CQA-160 號重型機車，由臺北縣淡水鎮往臺北
    市方向行駛，行經臺北縣淡水鎮○○○路42巷路段有燈光號
    誌管制之交岔路口時闖紅燈，經臺北縣政府警察局淡水分局
    中山路派出所警員以該車有違反道路交通管理處罰條例第53
    條第1 項規定之行為，當場製單舉發，移送機關乃於97年12
    月4 日開具雲監裁字第裁72-C00000000號裁決書，依道路交
    通管理處罰條例第53條第1 項及違反道路交通管理事件統一
    裁罰基準及處理細則第43、44、67條規定，裁處罰鍰新臺幣
    （下同）4,500 元，併計違規點數3 點。
二、聲明異議意旨略以：異議人當時經過停止線時，燈號仍為黃
    燈，並未闖紅燈，且異議人於下一個路口即中正東路3 巷路
    口停等紅燈並等候迴轉，二路口差距僅30公尺，如異議人有
    闖越42巷路口之紅燈，無需於3 巷路口再次停等紅燈，為此
    聲明異議，請求撤銷原處分。
三、按汽車行駛至交岔路口，其行進、轉彎，應遵守燈光號誌，
    道路交通安全規則第102 條第1 項第1 款定有明文。又汽車
    駕駛人，行經有燈光號誌管制之交岔路口闖紅燈者，處1,80
    0 元以上4,500 元以下，並應記違規點數3 點。道路交通管
    理處罰條例第53條第1 項、第63條第1 項第3 款分別定有明
    文。
四、經查：
  (一)本件異議人於上開時、地，駕駛前揭重型機車，行經有燈光
    號誌管制之臺北縣淡水鎮○○○路42巷路段時，有闖紅燈之
    違規事實，業經證人即臺北縣政府警察局淡水分局中山路派
    出所警員乙○○於本院證稱：當天我剛好從派出所出來要執
    行巡邏職務，由中正東路42巷綠燈左轉至中正東路，我騎過
    分隔島時，眼睛餘光看到對向車道其他民眾都已經停下來等
    紅燈，異議人卻連停都沒有就騎過去闖紅燈，我就直接迴轉
    騎到他旁邊，我追上他的時候他有停下來，我請他到路邊跟
    他說紅燈你怎麼都沒有停，他說他那天在試車，問我可不可
    以原諒他，我就說可是你闖紅燈是事實等語。證人與異議人
    間，不僅未有任何怨隙，且係毫不相識之人，衡情應無設詞
    攀誣或虛構違規事實以陷害異議人之理。況警員執行公務時
    ，本身即受有行政懲處責任之監督，其到庭具結作證，更係
    以刑事責任擔保其證言之真實性，故證人上開證述內容，應
    無不可採信之處。參以證人乙○○當天並非站立於路旁執行
    交通違規取締之勤務，而係自中正東路之巷道左轉通過綠燈
    之交岔路口後，目睹異議人於對向車道闖紅燈始當場舉發，
    是應無誤判之可能。異議人雖辯稱其通過路口時號誌為黃燈
    云云，然證人於異議人之右方巷口左轉行駛至異議人對向車
    道之安全島旁時，縱異議人車道之號誌燈號已變換，亦僅可
    能轉為綠燈而無立即由紅燈變換為黃燈之可能，是異議人上
    開所辯，實不足採。
  (二)綜上所述，異議人既有違規闖紅燈之事實，從而，原處分機
    關依道路交通管理處罰條例第53條第1 項規定，裁處異議人
    4,500 元罰鍰，併違規點數3 點，於法並無不合。本件異議
    為無理由，應予駁回。
五、依道路交通管理處罰條例第87條第2 項，道路交通案件處理
    辦法第19條，裁定如主文。
中    華    民    國    98    年    2     月    18    日
                    交通法庭法  官  吳錦佳
以上正本證明與原本無異。
如不服本裁定，應於裁定送達後5 日內向本院提出抗告狀（須附
繕本）。
                            書記官  李松坤
中    華    民    國    98    年    2     月    18    日


司法院資訊處製作；財團法人民間司法改革基金會備份。
